最　高　行　政　法　院　裁　定　　　　　　　　　九十一年度裁字第一三一四號
　　抗　告　人　甲○○
　　　　　　　　乙○○
　　　　　　　　丁○○
　　　　　　　　丙○○
右抗告人因與相對人內政部（承受臺灣省政府土地徵收業務）間土地徵收事件，對於
中華民國九十年八月二十三日高雄高等行政法院九十年度訴字第一三一九號裁定提起
抗告，本院裁定如左︰
　　主  文
抗告駁回。
抗告訴訟費用由抗告人負擔。
　　理  由
一、按抗告法院認抗告為不合法或無理由者，應為駁回抗告之裁定，行政訴訟法第二
    百七十二條準用民事訴訟法第四百九十二條第一項定有明文。
二、本件原裁定以：按「訴願自機關之行政處分書或決定書達到之次日起，應於三十
    日內提起之。」行為時訴願法第九條第一項定有明文。次按「市、縣地政機關於
    接到中央地政機關或省政府通知核准徵收土地案時，應即公告，並通知土地所有
    權人及土地他項權利人。前項公告之期間為三十日。土地權利利害關係人對於第
    一項之公告事項有異議者，應於公告期間內向市、縣地政機關以書面提出。」行
    為時土地法第二百二十七條定有明文。經查臺南縣關廟鄉公所為辦理都市計畫人
    行廣場（廣一｜四）工程，申請徵收臺南縣關廟鄉○○段四四三地號等十四筆土
    地，並附帶徵收其土地改良物，案經臺灣省政府八十年四月十日府地二字第一五
    三九九二號函核准徵收，並由臺南縣政府以八十年四月十五日府地用字第四三四
    五五號公告徵收（公告期間自八十年四月十五日起至八十年五月十五日止），並
    函知各所有權人，而公告期間抗告人等並未提出異議，且均於八十年七月十八日
    以前領取地價補償費完畢，亦未於通知之次日起三十日內提起訴願等情，已經兩
    造分別陳明在卷，並有該徵收公告及通知抗告人之函文附原處分卷可稽。而抗告
    人主張系爭徵收文衡段四四三地號土地中之道路用地一六八平方公尺部分之處分
    應予撤銷，係於八十九年一月七日提起訴願，有訴願書附訴願卷可稽，顯已逾上
    述提起訴願之法定期間，一再訴願決定予以駁回，均無不合。抗告人復對之提起
    行政訴訟，顯非合法，因將抗告人之訴駁回，經核於法並無違背。抗告意旨略以
    ：相對人徵收其土地，有違司法院解釋、本院判例、誠信合理原則及比例原則等
    ，訴願決定機關未依訴願法第八十條（抗告人誤植為第八十一條）依職權將徵收
    處分撤銷，亦屬違法云云。查抗告人所述各節，無非主張原徵收處分為違法應予
    撤銷之理由。惟抗告人之訴既不合法，已如前述，其實體上之理由，已無審究之
    必要。本件抗告難認有理由，應予駁回。至訴願法第八十條第一項前段固規定，
    提起訴願因逾法定期間而為不受理決定時，原行政處分顯屬違法或不當者，原行
    政處分機關或其上級機關得依職權撤銷或變更之。惟此項規定係賦予原行政處分
    機關或其上級機關對於顯然違法或不當而已確定之行政處分，得本於行政監督功
    能，依職權予以撤銷或變更。訴願決定機關如不認為原行政處分有顯然違法或不
    當之情事而決定駁回時，自無庸於決定書另說明不能適用該項規定之理由，抗告
    人亦不得執訴願決定未適用該項規定為由，提起行政訴訟，附此明。
三、依行政訴訟法第二百七十二條、第一百零四條、民事訴訟法第四百九十二條第一
    項、第九十五條、第七十八條、第八十五條第一項前段，裁定如主文。
中　　華　　民　　國　　九十一　　　年　　　十一　　　月　　二十一　　　日
                    最 高 行 政 法 院  第 四 庭
                                審 判 長 法  官　　　廖　政　雄
                                         法  官　　　趙　永　康
                                         法  官　　　林　清　祥
                                         法  官　　　鍾　耀　光
                                         法  官　　　姜  仁  脩
右  正  本  證  明  與  原  本  無  異
　　　　　　　　　　　　　　　　　　　　 法院書記官　蘇　金　全
中　　華　　民　　國　　九十一　　　年　　　十一　　　月　　二十一　　　日
